---
title: "Untitled"
output: html_document
---

```{r, warning=F, message=F,comment=F}

library(tidyverse, warn.conflicts = F)
library(survey)
library(jtools)
library(sandwich)
library(sf)
library(extrafont)
library(patchwork)
library(cowplot)
library(ggsci)
library(estimatr)

region_shape <- st_read("./ENDES/Regiones/DEPARTAMENTOS.shp")
```

# BASES

```{r}
# Base de trabajo
MOV_GENERAL <- read.csv("./BD.INTERMEDIAS/mov_general.csv")

df2<-MOV_GENERAL %>% 
  
  filter((CRED == "Si" | SEGURO == "Si")) %>% 
  
  group_by(ANIO) %>% 
  nest() %>%
  mutate(
    df= map(.x = data, 
      .f = ~svydesign(id =~ V001, strata =~ V022, weights=~V005, data=.x))) 

options(survey.lonely.psu="remove")




```

# EVENTO: GENERAL

## EDUCACION DE LA MADRE

```{r}
df3<-
  df2 %>% 
  mutate(
    
    ptv = map(.x =df,
              .f = ~svyby(~MOV_PTV_e1, by=~EDU_MADRE, design =.x, FUN=svytotal, na.rm = T) %>% 
                
                mutate(vacuna = MOV_PTV_e1,vacunatipo = "PTV",
                       orden = case_when(EDU_MADRE == "sin educ" ~ 0,
                                         EDU_MADRE == "primaria" ~ 1,
                                         EDU_MADRE == "secundaria" ~ 2,
                                         EDU_MADRE == "superior" ~ 3),
                       
                       vacuna_ll = MOV_PTV_e1 - (1.96 * se),
                       vacuna_hl = MOV_PTV_e1 + (1.96 * se)) %>% 
                
                select(-MOV_PTV_e1,-se) %>% 
                
                left_join(
                  
                  svytotal(~EDU_MADRE, design = .x, na.rm = T) %>%
                    
                    data.frame() %>%
                    
                    rownames_to_column("EDU_MADRE") %>%
                    
                    mutate(
                      EDU_MADRE = substring(EDU_MADRE,10),
                      total_ll = total - (1.96 * SE),
                      total_hl = total + (1.96 * SE))) %>%
                
                select(EDU_MADRE,orden,total,total_ll,total_hl,
                       vacuna,vacuna_ll,vacuna_hl,vacunatipo)),
    
    
    
    neumo = map(.x =df,
                .f = ~svyby(~MOV_NEUMO_e1, by=~EDU_MADRE, design =.x, FUN=svytotal, na.rm = T) %>% 
                  
                  mutate(vacuna = MOV_NEUMO_e1,vacunatipo = "NEUMO",
                         orden = case_when(EDU_MADRE == "sin educ" ~ 0,
                                           EDU_MADRE == "primaria" ~ 1,
                                           EDU_MADRE == "secundaria" ~ 2,
                                           EDU_MADRE == "superior" ~ 3),
                         
                         vacuna_ll = vacuna - (1.96 * se),
                         vacuna_hl = vacuna + (1.96 * se)) %>% 
                  
                  select(-MOV_NEUMO_e1,-se) %>% 
                  
                  left_join(
                    
                    svytotal(~EDU_MADRE, design = .x, na.rm = T) %>%
                      
                      data.frame() %>%
                      
                      rownames_to_column("EDU_MADRE") %>%
                      
                      mutate(
                        EDU_MADRE = substring(EDU_MADRE,10),
                        total_ll = total - (1.96 * SE),
                        total_hl = total + (1.96 * SE))) %>%
                  
                  select(EDU_MADRE,orden,total,total_ll,total_hl,
                         vacuna,vacuna_ll,vacuna_hl,vacunatipo)),
    
    
    influ = map(.x =df,
                .f = ~svyby(~MOV_INFLU_e1, by=~EDU_MADRE, design =.x, FUN=svytotal, na.rm = T) %>% 
                  
                  mutate(vacuna = MOV_INFLU_e1,vacunatipo = "INFLU",
                         orden = case_when(EDU_MADRE == "sin educ" ~ 0,
                                           EDU_MADRE == "primaria" ~ 1,
                                           EDU_MADRE == "secundaria" ~ 2,
                                           EDU_MADRE == "superior" ~ 3),
                         
                         vacuna_ll = vacuna - (1.96 * se),
                         vacuna_hl = vacuna + (1.96 * se)) %>% 
                  
                  select(-MOV_INFLU_e1,-se) %>% 
                  
                  left_join(
                    
                    svytotal(~EDU_MADRE, design = .x, na.rm = T) %>%
                      
                      data.frame() %>%
                      
                      rownames_to_column("EDU_MADRE") %>%
                      
                      mutate(
                        EDU_MADRE = substring(EDU_MADRE,10),
                        total_ll = total - (1.96 * SE),
                        total_hl = total + (1.96 * SE))) %>%
                  
                  select(EDU_MADRE,orden,total,total_ll,total_hl,
                         vacuna,vacuna_ll,vacuna_hl,vacunatipo)),
    
    
    rota  = map(.x =df,
                .f = ~svyby(~MOV_ROTA_e1, by=~EDU_MADRE, design =.x, FUN=svytotal, na.rm = T) %>% 
                  
                  mutate(vacuna = MOV_ROTA_e1,vacunatipo = "ROTA",
                         orden = case_when(EDU_MADRE == "sin educ" ~ 0,
                                           EDU_MADRE == "primaria" ~ 1,
                                           EDU_MADRE == "secundaria" ~ 2,
                                           EDU_MADRE == "superior" ~ 3),
                         
                         vacuna_ll = vacuna - (1.96 * se),
                         vacuna_hl = vacuna + (1.96 * se)) %>% 
                  
                  select(-MOV_ROTA_e1,-se) %>% 
                  
                  left_join(
                    
                    svytotal(~EDU_MADRE, design = .x, na.rm = T) %>%
                      
                      data.frame() %>%
                      
                      rownames_to_column("EDU_MADRE") %>%
                      
                      mutate(
                        EDU_MADRE = substring(EDU_MADRE,10),
                        total_ll = total - (1.96 * SE),
                        total_hl = total + (1.96 * SE))) %>%
                  
                  select(EDU_MADRE,orden,total,total_ll,total_hl,
                         vacuna,vacuna_ll,vacuna_hl,vacunatipo))) %>% 
  
  
  mutate(
    
    total = map(.x = ptv,
                .f = ~bind_rows(.x,neumo,influ,rota)),
    
    hr = map(.x = total,
             .f = ~h_prop(.x)),
    
    
    ssirii = map(.x = total,
                 .f = ~sii_rii(.x)),
  
    graf = map(.x = hr,
               .f = ~gg(.x))
    
  )  

 
```

## Graficos

```{r}
# SII y RII por año (2010 - 2020)

 ssi.edu<-
    df3 %>% select(ANIO,ssirii) %>% 
  unnest() %>% 
  as.data.frame() %>%
  mutate(
    eco_chr = "edu"
  ) %>% 
  ggplot(aes(x = ANIO, y = ssi, group = vacunatipo)) +
  
  geom_line(aes(color = vacunatipo), size = 1.2) +
  geom_errorbar(aes(ymin = sii_l, ymax = sii_h, color=vacunatipo), width = 0.2, alpha = 0.3)+
  geom_hline(aes(yintercept = 0), linetype = "dashed") + 
  
  scale_color_npg(alpha = 0.7)+
  scale_fill_npg()+
  
  xlab("Years")+
  ylab("SII")+
  scale_x_continuous(expand = c(0, 0), breaks = c(2010:2020), limits = c(2010,2020.1))+
  theme_bw()+
  theme(
    axis.title = element_text(face ="bold", size = 11),
    legend.text = element_text(size = 10, face = "bold"),
    axis.text = element_text(face = "bold", size = 9),
    legend.position = "top",
    legend.title = element_blank(),
    #axis.line = element_line(colour = "black", size = 1),
    panel.grid = element_blank(),
    #strip.background = element_blank(),
    strip.text = element_text(face = "bold", size = 9),
    panel.spacing = unit(1.5,"lines")
  ) +
  facet_wrap(~vacunatipo, nrow = 2, scales = "free")
  

#########


temp<-df3 %>% 
  select(ANIO,hr) %>% 
  unnest(cols = c(hr)) %>% 
  as.data.frame() %>% 
  group_by(as.factor(ANIO))
  
  
  
temp$derecha <- cumsum(temp$total) + 5*c(0:(nrow(temp)-1))
  
temp2<-
  temp %>% 
    mutate(
    izq = derecha - total,
    medio = (derecha + izq)/2
    ) %>% 
  
  nest() %>% 
  
  mutate(grafico = map(.x = data,
                       .f = ~ggplot(data = .x,aes(xmin = izq, xmax = derecha, 
                                                   ymax = tasa, ymin = 0, 
                                                   fill = as.factor(ANIO),
                                                   group = as.factor(ANIO)))+
                         geom_rect(fill = "#AA5674", col = "black", width = 0.5)+
                         geom_point(aes(x = medio, y = tasa))+
                         geom_smooth(aes(x = medio, y = tasa), method = "lm", se = F) +
                         xlab("Income quintile (1st - 5th)") +
                         ylab("Rate")+
                         theme(
                           axis.title = element_text(face ="bold", size = 8),
                           legend.text = element_text(size = 9, face = "bold"),
                           axis.text = element_text(face = "bold"),
                           axis.text.x = element_blank(),
                           legend.position = "top",
                           legend.title = element_blank(),
                           axis.line = element_line(colour = "black", size = 1),
                           panel.background = element_blank(),
                           strip.background = element_blank(),
                           strip.text = element_text(face = "bold", size = 8)) +
                         facet_wrap(~vacunatipo, scales = "free")))


# cowplot::plot_grid(plotlist = temp2$grafico)
# 
# ggsave("cols_slope_education.png", width = 13, height = 9)

```

## INDICE RIQUEZA

```{r}
df3<-
  df2 %>% 
  mutate(
    
    ptv = map(.x =df,
              .f = ~svyby(~MOV_PTV_e1, by=~INDICERIQUEZA, design =.x, FUN=svytotal, na.rm = T) %>% 
                
                mutate(vacuna = MOV_PTV_e1,vacunatipo = "PTV",
                       orden =as.numeric(as.factor(INDICERIQUEZA))) %>% 
                
                select(-MOV_PTV_e1) %>% 
                
                left_join(
                  
                  svytotal(~INDICERIQUEZA, design = .x, na.rm = T) %>%
                    
                    data.frame() %>%
                    
                    rownames_to_column("INDICERIQUEZA") %>%
                    
                    mutate(
                      INDICERIQUEZA = substring(INDICERIQUEZA,14))) %>%
                
                select(INDICERIQUEZA,orden,total,vacuna,vacunatipo,se,-`SE`)),
    
    
    
    neumo = map(.x =df,
                .f = ~svyby(~MOV_NEUMO_e1, by=~INDICERIQUEZA, design =.x, FUN=svytotal, na.rm = T) %>% 
                  
                  mutate(vacuna = MOV_NEUMO_e1,vacunatipo = "NEUMO",
                         orden =as.numeric(as.factor(INDICERIQUEZA))) %>% 
                  
                  select(-MOV_NEUMO_e1) %>% 
                  
                  left_join(
                  
                  svytotal(~INDICERIQUEZA, design = .x, na.rm = T) %>%
                    
                    data.frame() %>%
                    
                    rownames_to_column("INDICERIQUEZA") %>%
                    
                    mutate(
                      INDICERIQUEZA = substring(INDICERIQUEZA,14))) %>%
                
                select(INDICERIQUEZA,orden,total,vacuna,vacunatipo,se,-`SE`)),
    
    
    influ = map(.x =df,
                .f = ~svyby(~MOV_INFLU_e1, by=~INDICERIQUEZA, design =.x, FUN=svytotal, na.rm = T) %>% 
                  
                  mutate(vacuna = MOV_INFLU_e1,vacunatipo = "INFLU",
                         orden =as.numeric(as.factor(INDICERIQUEZA))) %>% 
                  
                  select(-MOV_INFLU_e1) %>% 
                  
                  left_join(
                  
                  svytotal(~INDICERIQUEZA, design = .x, na.rm = T) %>%
                    
                    data.frame() %>%
                    
                    rownames_to_column("INDICERIQUEZA") %>%
                    
                    mutate(
                      INDICERIQUEZA = substring(INDICERIQUEZA,14))) %>%
                
                select(INDICERIQUEZA,orden,total,vacuna,vacunatipo,se,-`SE`)),
    
    
    rota  = map(.x =df,
                .f = ~svyby(~MOV_ROTA_e1, by=~INDICERIQUEZA, design =.x, FUN=svytotal, na.rm = T) %>% 
                  
                  mutate(vacuna = MOV_ROTA_e1,vacunatipo = "ROTA",
                         orden =as.numeric(as.factor(INDICERIQUEZA))) %>% 
                  
                  select(-MOV_ROTA_e1) %>% 
                  
                  left_join(
                  
                  svytotal(~INDICERIQUEZA, design = .x, na.rm = T) %>%
                    
                    data.frame() %>%
                    
                    rownames_to_column("INDICERIQUEZA") %>%
                    
                    mutate(
                      INDICERIQUEZA = substring(INDICERIQUEZA,14))) %>%
                
                select(INDICERIQUEZA,orden,total,vacuna,vacunatipo,se,-`SE`))) %>% 
  
  
  mutate(
    
    pretotal1  = map2(.x = ptv, .y = neumo, .f = ~bind_rows(.x,.y)),
    pretotal2  = map2(.x = influ, .y = rota, .f = ~bind_rows(.x,.y)),
    
    total  = map2(.x = pretotal1, .y = pretotal2, .f = ~bind_rows(.x,.y)),
    
    hr = map(.x = total,
             .f = ~h_prop(.x,3)),
    
    ssirii = map(.x = total,
                 .f = ~sii_rii(.x,3)),
    
    
    graf = map(.x = hr,
               .f = ~gg(.x))
    
  ) 



```

## Graficos

```{r}
# SII y RII por año (2010 - 2020)

ssi.ir<-
   df3 %>% select(ANIO,ssirii) %>% 
  unnest() %>% 
  as.data.frame() %>%
  mutate(
    eco_chr = "ir"
  ) %>% 
  
  ggplot(aes(x = ANIO, y = ssi, group = vacunatipo)) +
  
  geom_line(aes(color = vacunatipo), size = 1.2) +
  geom_errorbar(aes(ymin = sii_l, ymax = sii_h, color=vacunatipo), width = 0.2, alpha = 0.3)+
  geom_hline(aes(yintercept = 0), linetype = "dashed") + 
  
  scale_color_npg(alpha = 0.7)+
  scale_fill_npg()+
  
  xlab("Years")+
  ylab("SII")+
  scale_x_continuous(expand = c(0, 0), breaks = c(2010:2020), limits = c(2010,2020.1))+
  theme_bw()+
  theme(
    axis.title = element_text(face ="bold", size = 11),
    legend.text = element_text(size = 10, face = "bold"),
   axis.text = element_text(face = "bold", size = 9),
    legend.position = "top",
    legend.title = element_blank(),
    #axis.line = element_line(colour = "black", size = 1),
    panel.grid = element_blank(),
    #strip.background = element_blank(),
    strip.text = element_text(face = "bold", size = 9)
  )+
    facet_wrap(~vacunatipo, nrow = 2, scales = "free")

#ggsave("SII_RII_RIQ.png",width = 18, height = 5)


#######

temp<-df3 %>% 
  select(ANIO,hr) %>% 
  unnest(cols = c(hr)) %>% 
  as.data.frame() %>% 
  group_by(as.factor(ANIO))


temp$derecha <- cumsum(temp$total) + 5*c(0:(nrow(temp)-1))
  
temp2<-
  temp %>% 
    mutate(
    izq = derecha - total,
    medio = (derecha + izq)/2
    ) %>% 
  
  nest() %>% 
  
  mutate(grafico = map(.x = data,
                       .f = ~ggplot(data = .x,aes(xmin = izq, xmax = derecha, 
                                                   ymax = tasa, ymin = 0, 
                                                   fill = as.factor(ANIO),
                                                   group = as.factor(ANIO)))+
                         geom_rect(fill = "#AA5674", col = "black")+
                         geom_point(aes(x = medio, y = tasa))+
                         geom_smooth(aes(x = medio, y = tasa), method = "lm", se = F) +
                         xlab("Income quintile (1st - 5th)") +
                         ylab("Rate")+
                         theme(
                           axis.title = element_text(face ="bold", size = 8),
                           legend.text = element_text(size = 9, face = "bold"),
                           axis.text = element_text(face = "bold"),
                           axis.text.x = element_blank(),
                           legend.position = "top",
                           legend.title = element_blank(),
                           axis.line = element_line(colour = "black", size = 1),
                           panel.background = element_blank(),
                           strip.background = element_blank(),
                           strip.text = element_text(face = "bold", size = 8)) +
                         facet_wrap(~vacunatipo, scales = "free")))

# 
# cowplot::plot_grid(plotlist = temp2$grafico)
# 
# ggsave("cols_slope_RIQ.png", width = 13, height = 9)


```


# EVENTO POR REGION

### IR

```{r}
df3<-
  df2 %>% 
  mutate(
    
    ptv = map(.x =df,
              .f = ~svyby(~MOV_PTV_e1, by=~INDICERIQUEZA+DEPARTAMEN, design =.x, FUN=svytotal, na.rm = T) %>% 
                
                mutate(vacuna = MOV_PTV_e1,vacunatipo = "PTV",
                       orden =as.numeric(as.factor(INDICERIQUEZA))) %>% 
                
                select(-MOV_PTV_e1) %>% 
                
                left_join(
                  
                  svytotal(~INDICERIQUEZA, design = .x, na.rm = T) %>%
                    
                    data.frame() %>%
                    
                    rownames_to_column("INDICERIQUEZA") %>%
                    
                    mutate(
                      INDICERIQUEZA = substring(INDICERIQUEZA,14))) %>%
                
                select(DEPARTAMEN,INDICERIQUEZA,total,vacuna,vacunatipo,se,-`SE`)),
    
    
    neumo = map(.x =df,
               .f = ~svyby(~MOV_NEUMO_e1, by=~INDICERIQUEZA+DEPARTAMEN, design =.x, FUN=svytotal, na.rm = T) %>% 
                 
                 mutate(vacuna = MOV_NEUMO_e1,vacunatipo = "NEUMO",
                        orden =as.numeric(as.factor(INDICERIQUEZA))) %>% 
                 
                 select(-MOV_NEUMO_e1) %>% 
                 
                 left_join(
                   
                   svytotal(~INDICERIQUEZA, design = .x, na.rm = T) %>%
                     
                     data.frame() %>%
                     
                     rownames_to_column("INDICERIQUEZA") %>%
                     
                     mutate(
                       INDICERIQUEZA = substring(INDICERIQUEZA,14))) %>%
                 
                 select(DEPARTAMEN,INDICERIQUEZA,orden,total,vacuna,vacunatipo,se,-`SE`)),
    
    
    
    rota = map(.x =df,
               .f = ~svyby(~MOV_ROTA_e1, by=~INDICERIQUEZA+DEPARTAMEN, design =.x, FUN=svytotal, na.rm = T) %>% 
                 
                 mutate(vacuna = MOV_ROTA_e1,vacunatipo = "ROTA",
                        orden =as.numeric(as.factor(INDICERIQUEZA))) %>% 
                 
                 select(-MOV_ROTA_e1) %>% 
                 
                 left_join(
                   
                   svytotal(~INDICERIQUEZA, design = .x, na.rm = T) %>%
                     
                     data.frame() %>%
                     
                     rownames_to_column("INDICERIQUEZA") %>%
                     
                     mutate(
                       INDICERIQUEZA = substring(INDICERIQUEZA,14))) %>%
                 
                 select(DEPARTAMEN,INDICERIQUEZA,orden,total,vacuna,vacunatipo,se,-`SE`)),
    
    
    influ = map(.x =df,
              .f = ~svyby(~MOV_INFLU_e1, by=~INDICERIQUEZA+DEPARTAMEN, design =.x, FUN=svytotal, na.rm = T) %>% 
                
                mutate(vacuna = MOV_INFLU_e1,vacunatipo = "INFLU",
                       orden =as.numeric(as.factor(INDICERIQUEZA))) %>% 
                
                select(-MOV_INFLU_e1) %>% 
                
                left_join(
                  
                  svytotal(~INDICERIQUEZA, design = .x, na.rm = T) %>%
                    
                    data.frame() %>%
                    
                    rownames_to_column("INDICERIQUEZA") %>%
                    
                    mutate(
                      INDICERIQUEZA = substring(INDICERIQUEZA,14))) %>%
                
                select(DEPARTAMEN,INDICERIQUEZA,total,orden,vacuna,vacunatipo,se,-`SE`))
    
  ) %>% 
  
  
  mutate(
    pretotal1  = map2(.x = ptv, .y = neumo, .f = ~bind_rows(.x,.y)),
    pretotal2  = map2(.x = influ, .y = rota, .f = ~bind_rows(.x,.y)),
    
    total  = map2(.x = pretotal1, .y = pretotal2, .f = ~bind_rows(.x,.y)),
    
    hr = map(.x = total,
             .f = ~h_prop.map(.x)),
    
    ssirii = map(.x = total,
                 .f = ~sii_rii_map(.x))
    
  )


```

#### Graficos - IR

```{r}

library(biscale)

centroid<- region_shape %>% 
  sf::st_centroid() %>% 
  st_coordinates() %>% 
  as.data.frame() %>% 
  bind_cols(region_shape) %>% 
  filter(CAPITAL != "CALLAO") %>% 
  mutate(
    CAP = substr(DEPARTAMEN, start = 1, stop = 2),
    CAP = ifelse(DEPARTAMEN == "HUANCAVELICA","HV",
                 ifelse(DEPARTAMEN == "LA LIBERTAD","LL",CAP))
  )
  

  df4<-df3 %>% 
  select(ANIO,ssirii) %>% 
  unnest(cols = c(ssirii)) %>%
  
  
  left_join(region_shape, by = "DEPARTAMEN") %>% 
  left_join(centroid) %>% 
  
  mutate(
    line = ifelse(p.value <0.05,"bold.italic","plain"),
    size = ifelse(p.value > 0.05,0.9,1)
  ) %>% 
  
  group_by(vacunatipo) %>% 
  
  st_as_sf()


  df4<-
  df4 %>% 
  
  nest() %>% 
  
  mutate(
    
    grafico = map(.x = data,
                  .f = ~ggplot(data = .x %>%
                                 
         filter(ANIO%in%c(2010,2015,2019,2020)), aes( alpha =size)) +
           
  geom_sf(aes(fill=sii), size = 0.2) +
  geom_text(aes(x = X, y = Y, label = CAP), size = 1.5)+

  
  scale_fill_gradient2(mid="#FBFEF9",low="#0C6291",high="#A63446", limits = c(-6,6))+
  
  
  guides(fill = guide_colourbar(barheight = 0.5, 
                                barwidth = 20,
                                title.position = "top",
                                direction = "horizontal"),
         
         alpha = "none")+
    
    facet_wrap(~ANIO, ncol = 4)+
  
  labs(fill = "Slope Index of Inequality (Wealth Index)") +
  
  theme(axis.title = element_blank(),
        axis.text.x = element_text(angle = 30, size = 6),
        strip.background = element_blank(),
        panel.background = element_blank(),
        strip.text = element_text(face = "bold"),
        legend.position = "bottom",
        legend.title = element_text(size = 9, face = "bold"),
        legend.key.size = unit(0.5, 'cm'))
    ))
    


g1<-plot_grid(df4$grafico[[1]] + theme(legend.position = "none"))
g2<-plot_grid(df4$grafico[[2]] + theme(legend.position = "none"))
g3<-plot_grid(df4$grafico[[3]] + theme(legend.position = "none"))
g4<-plot_grid(df4$grafico[[4]] + theme(legend.position = "none"))

legend<- get_legend(df4$grafico[[1]])

plot_grid(g1,g2,g3,g4,legend, ncol = 1, labels = c("a","b","c","d"), rel_heights = c(.8,.8,.8,.8,.2))


 ggsave("Fig6.png",width = 10,height = 15, dpi = 300)


```

#### Moran's I - IR

```{r}
library(spdep)

 data<-
  df3 %>% 
  
  select(ANIO,ssirii) %>% 
  unnest(cols = c(ssirii)) %>%
  left_join(region_shape, by = "DEPARTAMEN") %>% 
  group_by(ANIO,vacunatipo) %>%
  st_as_sf() %>% 
  nest() %>% 
    mutate(
      nb= map(.x = data,
               .f = ~poly2nb(.x, queen = T)),
      
      lw = map(.x = nb,
               .f = ~nb2listw(.x, style = "W", zero.policy = T)),
      
      
      moran = map2(.x = data, .y = lw,
                     .f = ~moran.test(.x$sii,.y,alternative = "greater")),
      
      moran.mc = map2(.x = data, .y = lw,
                      .f = ~moran.mc(.x$sii,.y, nsim = 9999, alternative = "greater")),
      
      
      moran.t = map_dbl(.x = moran,
                        .f = ~.x$estimate[[1]]),
      
      moran.p = map_dbl(.x = moran,
                        .f = ~.x$p.value)
    )
 
 

data2<-
   data %>% 
  select(ANIO,vacunatipo,moran.t,moran.p) %>% 
  mutate(
    alpha = ifelse(moran.p>0.05,0.4,1)
  )

moran.ir<-
  data2 %>% 
  ggplot(aes(x = as.factor(ANIO), y = vacunatipo, fill = moran.t, alpha = alpha))+
  geom_tile()+
  #scale_x_discrete(position = "top") +
  scale_fill_gradient(high = "#073a57", low ="#b6cfde", limits = c(0.1,0.40))+
  geom_text(aes(label = formatC(round(moran.t, 2), format = "f", digits = 2)), size = 3.5, col = ifelse(data2$moran.p>0.05,"black",
                                                                                                        ifelse(data2$moran.t>0.315,"grey","black")))+
  scale_x_discrete(position = "top") +
  labs(x = "", y = NULL) +
  guides(alpha = "none",
         fill = "none")+
  theme_minimal()+
  theme(
    panel.grid = element_blank(),
    axis.title.x = element_text(size = 10, face = "bold"),
    axis.text.y = element_text(size = 8, face = "bold"),
    axis.text.x = element_text(size = 8, face = "bold")
  )
 

```

### ME

```{r}
df3<-
  df2 %>% 
  mutate(
    
    ptv = map(.x =df,
              .f = ~svyby(~MOV_PTV_e1, by=~EDU_MADRE+DEPARTAMEN, design =.x, FUN=svytotal, na.rm = T) %>% 
                
                mutate(vacuna = MOV_PTV_e1,vacunatipo = "PTV",
                       orden =as.numeric(as.factor(EDU_MADRE))) %>% 
                
                select(-MOV_PTV_e1) %>% 
                
                left_join(
                  
                  svytotal(~EDU_MADRE, design = .x, na.rm = T) %>%
                    
                    data.frame() %>%
                    
                    rownames_to_column("EDU_MADRE") %>%
                    
                    mutate(
                      EDU_MADRE = substring(EDU_MADRE,10))) %>%
                
                select(DEPARTAMEN,EDU_MADRE,total,vacuna,vacunatipo,se,-`SE`)),
    
    
    neumo = map(.x =df,
               .f = ~svyby(~MOV_NEUMO_e1, by=~EDU_MADRE+DEPARTAMEN, design =.x, FUN=svytotal, na.rm = T) %>% 
                 
                 mutate(vacuna = MOV_NEUMO_e1,vacunatipo = "NEUMO",
                        orden =as.numeric(as.factor(EDU_MADRE))) %>% 
                 
                 select(-MOV_NEUMO_e1) %>% 
                 
                 left_join(
                   
                   svytotal(~EDU_MADRE, design = .x, na.rm = T) %>%
                     
                     data.frame() %>%
                     
                     rownames_to_column("EDU_MADRE") %>%
                     
                     mutate(
                       EDU_MADRE = substring(EDU_MADRE,10))) %>%
                 
                 select(DEPARTAMEN,EDU_MADRE,orden,total,vacuna,vacunatipo,se,-`SE`)),
    
    
    
    rota = map(.x =df,
               .f = ~svyby(~MOV_ROTA_e1, by=~EDU_MADRE+DEPARTAMEN, design =.x, FUN=svytotal, na.rm = T) %>% 
                 
                 mutate(vacuna = MOV_ROTA_e1,vacunatipo = "ROTA",
                        orden =as.numeric(as.factor(EDU_MADRE))) %>% 
                 
                 select(-MOV_ROTA_e1) %>% 
                 
                 left_join(
                   
                   svytotal(~EDU_MADRE, design = .x, na.rm = T) %>%
                     
                     data.frame() %>%
                     
                     rownames_to_column("EDU_MADRE") %>%
                     
                     mutate(
                       EDU_MADRE = substring(EDU_MADRE,10))) %>%
                 
                 select(DEPARTAMEN,EDU_MADRE,orden,total,vacuna,vacunatipo,se,-`SE`)),
    
    
    influ = map(.x =df,
              .f = ~svyby(~MOV_INFLU_e1, by=~EDU_MADRE+DEPARTAMEN, design =.x, FUN=svytotal, na.rm = T) %>% 
                
                mutate(vacuna = MOV_INFLU_e1,vacunatipo = "INFLU",
                       orden =as.numeric(as.factor(EDU_MADRE))) %>% 
                
                select(-MOV_INFLU_e1) %>% 
                
                left_join(
                  
                  svytotal(~EDU_MADRE, design = .x, na.rm = T) %>%
                    
                    data.frame() %>%
                    
                    rownames_to_column("EDU_MADRE") %>%
                    
                    mutate(
                      EDU_MADRE = substring(EDU_MADRE,10))) %>%
                
                select(DEPARTAMEN,EDU_MADRE,total,orden,vacuna,vacunatipo,se,-`SE`))
    
  ) %>% 
  
  
  mutate(
    pretotal1  = map2(.x = ptv, .y = neumo, .f = ~bind_rows(.x,.y)),
    pretotal2  = map2(.x = influ, .y = rota, .f = ~bind_rows(.x,.y)),
    
    total  = map2(.x = pretotal1, .y = pretotal2, .f = ~bind_rows(.x,.y)),
    
    hr = map(.x = total,
             .f = ~h_prop.map(.x)),
    
    ssirii = map(.x = total,
                 .f = ~sii_rii_map(.x))
    
  )

```

#### Grafico - ME

```{r}
centroid<- region_shape %>% 
  sf::st_centroid() %>% 
  st_coordinates() %>% 
  as.data.frame() %>% 
  bind_cols(region_shape) %>% 
  filter(CAPITAL != "CALLAO") %>% 
  mutate(
    CAP = substr(DEPARTAMEN, start = 1, stop = 2),
    CAP = ifelse(DEPARTAMEN == "HUANCAVELICA","HV",
                 ifelse(DEPARTAMEN == "LA LIBERTAD","LL",CAP))
  )
  

  df4<-df3 %>% 
  select(ANIO,ssirii) %>% 
  unnest(cols = c(ssirii)) %>%
  
  
  left_join(region_shape, by = "DEPARTAMEN") %>% 
  left_join(centroid) %>% 
  
  mutate(
    line = ifelse(p.value <0.05,"bold.italic","plain"),
    size = ifelse(p.value > 0.05,0.9,1)
  ) %>% 
  
  group_by(vacunatipo) %>% 
  
  st_as_sf()


  df4<-
  df4 %>% 
  
  nest() %>% 
  
  mutate(
    
    grafico = map(.x = data,
                  .f = ~ggplot(data = .x %>%
                                 
         filter(ANIO%in%c(2010,2015,2019,2020)), aes( alpha =size)) +
           
  geom_sf(aes(fill=sii), size = 0.2) +
  geom_text(aes(x = X, y = Y, label = CAP), size = 1.5)+

  
  scale_fill_gradient2(mid="#FBFEF9",low="#0C6291",high="#A63446", limits = c(-6,6))+
  
  
  guides(fill = guide_colourbar(barheight = 0.5, 
                                barwidth = 20,
                                title.position = "top",
                                direction = "horizontal"),
         
         alpha = "none")+
    
    facet_wrap(~ANIO, ncol = 4)+
  
  labs(fill = "Slope Index of Inequality (Maternal education)") +
  
  theme(axis.title = element_blank(),
        axis.text.x = element_text(angle = 30, size = 6),
        strip.background = element_blank(),
        panel.background = element_blank(),
        strip.text = element_text(face = "bold"),
        legend.position = "bottom",
        legend.title = element_text(size = 9, face = "bold"),
        legend.key.size = unit(0.5, 'cm'))
    ))
    


g1<-plot_grid(df4$grafico[[1]] + theme(legend.position = "none"))
g2<-plot_grid(df4$grafico[[2]] + theme(legend.position = "none"))
g3<-plot_grid(df4$grafico[[3]] + theme(legend.position = "none"))
g4<-plot_grid(df4$grafico[[4]] + theme(legend.position = "none"))

legend<- get_legend(df4$grafico[[1]])

plot_grid(g1,g2,g3,g4,legend, ncol = 1, labels = c("a","b","c","d"), rel_heights = c(.8,.8,.8,.8,.2))


 ggsave("Fig7.png",width = 10,height = 15, dpi = 300)
 
#  
#  plot_grid(g1,g2,g3,g4,legend, nrow = 3, labels = c("A","B","C","D"), rel_heights = c(1,1,0.1))
# 
# 
# ggsave("SFigure2.png",width = 16,height = 10)
```

#### Moran's I - ME

```{r}
data<-
  df3 %>% 
  
  select(ANIO,ssirii) %>% 
  unnest(cols = c(ssirii)) %>%
  left_join(region_shape, by = "DEPARTAMEN") %>% 
  group_by(ANIO,vacunatipo) %>%
  st_as_sf() %>% 
  nest() %>% 
    mutate(
      nb= map(.x = data,
               .f = ~poly2nb(.x, queen = T)),
      
      lw = map(.x = nb,
               .f = ~nb2listw(.x, style = "W", zero.policy = T)),
      
      
      moran = map2(.x = data, .y = lw,
                     .f = ~moran.test(.x$sii,.y,alternative = "greater")),
      
      moran.mc = map2(.x = data, .y = lw,
                      .f = ~moran.mc(.x$sii,.y, nsim = 9999, alternative = "greater")),
      
      
      moran.t = map_dbl(.x = moran,
                        .f = ~.x$estimate[[1]]),
      
      moran.p = map_dbl(.x = moran,
                        .f = ~.x$p.value)
    )
 
 
data2<-
   data %>% 
  select(ANIO,vacunatipo,moran.t,moran.p) %>% 
  mutate(
    alpha = ifelse(moran.p>0.05,0.2,1)
  ) 
  

moran.me<-
  data2 %>% 
  ggplot(aes(x = as.factor(ANIO), y = vacunatipo, fill = moran.t, alpha = alpha))+
  geom_tile()+
  #scale_x_discrete(position = "top") +
  scale_fill_gradient(high = "#073a57", low ="#b6cfde", limits = c(0.1,0.52))+
  geom_text(aes(label = formatC(round(moran.t, 2), format = "f", digits = 2)), size = 3.5, col = ifelse(data2$moran.p>0.05,"black",
                                                                                                        ifelse(data2$moran.t>0.39,"grey","black")))+
  scale_x_discrete(position = "top") +
  labs(x = "", y = NULL) +
  guides(alpha = "none",
         fill = "none")+
  theme_minimal()+
  theme(
    panel.grid = element_blank(),
    axis.title.x = element_text(size = 10, face = "bold"),
    axis.text.y = element_text(size = 8, face = "bold"),
    axis.text.x = element_text(size = 8, face = "bold")
  )
```

###Grafico Moran's I + SII

```{r}

legend <- get_legend(ssi.edu)

ssi.edu<- ssi.edu + theme(legend.position = "none")
ssi.ir<- ssi.ir + theme(legend.position = "none")

graficoa<-plot_grid(moran.me,ssi.edu, ncol = 1, rel_heights = c(.4,1))
graficob<-plot_grid(moran.ir,ssi.ir, ncol = 1, rel_heights = c(.4,1), rel_widths = c(1,1))

cowplot::plot_grid(graficoa,graficob, ncol = 1, labels = c("a","b"), rel_heights = c(1,1,0.1))

ggsave("Fig4.png", width =11, height = 15, dpi = 300)
```

# EVENTO: ANALISIS POR PROGRAMA JUNTOS

```{r}

MOV_GENERAL <- read.csv("./BD.INTERMEDIAS/mov_general.csv")

df2<-MOV_GENERAL %>% 
  
  filter((CRED == "Si" | SEGURO == "Si")) %>% 
  filter(ANIO !=2013 & !is.na(JUNTOS)) %>% 
  
  group_by(ANIO,JUNTOS) %>% 
  nest() %>%
  mutate(
    df= map(.x = data, 
            .f = ~svydesign(id =~ V001, strata =~ V022, weights=~V005, data=.x))) 

options(survey.lonely.psu="remove")

```

## EDUCACION DE LA MADRE

```{r}
df3<-
  df2 %>% 
  mutate(
    
    ptv = map(.x =df,
              .f = ~svyby(~MOV_PTV_e1, by=~EDU_MADRE, design =.x, FUN=svytotal, na.rm = T) %>% 
                
                mutate(vacuna = MOV_PTV_e1,vacunatipo = "PTV",
                       orden = case_when(EDU_MADRE == "sin educ" ~ 0,
                                         EDU_MADRE == "primaria" ~ 1,
                                         EDU_MADRE == "secundaria" ~ 2,
                                         EDU_MADRE == "superior" ~ 3),
                       
                       vacuna_ll = MOV_PTV_e1 - (1.96 * se),
                       vacuna_hl = MOV_PTV_e1 + (1.96 * se)) %>% 
                
                select(-MOV_PTV_e1,-se) %>% 
                
                left_join(
                  
                  svytotal(~EDU_MADRE, design = .x, na.rm = T) %>%
                    
                    data.frame() %>%
                    
                    rownames_to_column("EDU_MADRE") %>%
                    
                    mutate(
                      EDU_MADRE = substring(EDU_MADRE,10),
                      total_ll = total - (1.96 * SE),
                      total_hl = total + (1.96 * SE))) %>%
                
                select(EDU_MADRE,orden,total,total_ll,total_hl,
                       vacuna,vacuna_ll,vacuna_hl,vacunatipo)),
    
    
    
    neumo = map(.x =df,
                .f = ~svyby(~MOV_NEUMO_e1, by=~EDU_MADRE, design =.x, FUN=svytotal, na.rm = T) %>% 
                  
                  mutate(vacuna = MOV_NEUMO_e1,vacunatipo = "NEUMO",
                         orden = case_when(EDU_MADRE == "sin educ" ~ 0,
                                           EDU_MADRE == "primaria" ~ 1,
                                           EDU_MADRE == "secundaria" ~ 2,
                                           EDU_MADRE == "superior" ~ 3),
                         
                         vacuna_ll = vacuna - (1.96 * se),
                         vacuna_hl = vacuna + (1.96 * se)) %>% 
                  
                  select(-MOV_NEUMO_e1,-se) %>% 
                  
                  left_join(
                    
                    svytotal(~EDU_MADRE, design = .x, na.rm = T) %>%
                      
                      data.frame() %>%
                      
                      rownames_to_column("EDU_MADRE") %>%
                      
                      mutate(
                        EDU_MADRE = substring(EDU_MADRE,10),
                        total_ll = total - (1.96 * SE),
                        total_hl = total + (1.96 * SE))) %>%
                  
                  select(EDU_MADRE,orden,total,total_ll,total_hl,
                         vacuna,vacuna_ll,vacuna_hl,vacunatipo)),
    
    
    influ = map(.x =df,
                .f = ~svyby(~MOV_INFLU_e1, by=~EDU_MADRE, design =.x, FUN=svytotal, na.rm = T) %>% 
                  
                  mutate(vacuna = MOV_INFLU_e1,vacunatipo = "INFLU",
                         orden = case_when(EDU_MADRE == "sin educ" ~ 0,
                                           EDU_MADRE == "primaria" ~ 1,
                                           EDU_MADRE == "secundaria" ~ 2,
                                           EDU_MADRE == "superior" ~ 3),
                         
                         vacuna_ll = vacuna - (1.96 * se),
                         vacuna_hl = vacuna + (1.96 * se)) %>% 
                  
                  select(-MOV_INFLU_e1,-se) %>% 
                  
                  left_join(
                    
                    svytotal(~EDU_MADRE, design = .x, na.rm = T) %>%
                      
                      data.frame() %>%
                      
                      rownames_to_column("EDU_MADRE") %>%
                      
                      mutate(
                        EDU_MADRE = substring(EDU_MADRE,10),
                        total_ll = total - (1.96 * SE),
                        total_hl = total + (1.96 * SE))) %>%
                  
                  select(EDU_MADRE,orden,total,total_ll,total_hl,
                         vacuna,vacuna_ll,vacuna_hl,vacunatipo)),
    
    
    rota  = map(.x =df,
                .f = ~svyby(~MOV_ROTA_e1, by=~EDU_MADRE, design =.x, FUN=svytotal, na.rm = T) %>% 
                  
                  mutate(vacuna = MOV_ROTA_e1,vacunatipo = "ROTA",
                         orden = case_when(EDU_MADRE == "sin educ" ~ 0,
                                           EDU_MADRE == "primaria" ~ 1,
                                           EDU_MADRE == "secundaria" ~ 2,
                                           EDU_MADRE == "superior" ~ 3),
                         
                         vacuna_ll = vacuna - (1.96 * se),
                         vacuna_hl = vacuna + (1.96 * se)) %>% 
                  
                  select(-MOV_ROTA_e1,-se) %>% 
                  
                  left_join(
                    
                    svytotal(~EDU_MADRE, design = .x, na.rm = T) %>%
                      
                      data.frame() %>%
                      
                      rownames_to_column("EDU_MADRE") %>%
                      
                      mutate(
                        EDU_MADRE = substring(EDU_MADRE,10),
                        total_ll = total - (1.96 * SE),
                        total_hl = total + (1.96 * SE))) %>%
                  
                  select(EDU_MADRE,orden,total,total_ll,total_hl,
                         vacuna,vacuna_ll,vacuna_hl,vacunatipo))) %>% 
  
  
  mutate(
    
    total = map(.x = ptv,
                .f = ~bind_rows(.x,neumo,influ,rota)),
    
    hr = map(.x = total,
             .f = ~h_prop(.x)),
    
    
    ssirii = map(.x = total,
                 .f = ~sii_rii(.x)),
  
    graf = map(.x = hr,
               .f = ~gg(.x))
    
  )  

```

### Graficos

```{r}
edu<-
  df3 %>% 
  select(ANIO,ssirii,JUNTOS) %>%
  unnest() %>% 
    mutate(
    estrato = "edu"
  ) 
 

```

## INDICE DE RIQUEZA

```{r}
df3<-
  df2 %>% 
  mutate(
    
    ptv = map(.x =df,
              .f = ~svyby(~MOV_PTV_e1, by=~INDICERIQUEZA, design =.x, FUN=svytotal, na.rm = T) %>% 
                
                mutate(vacuna = MOV_PTV_e1,vacunatipo = "PTV",
                       orden =as.numeric(as.factor(INDICERIQUEZA))) %>% 
                
                select(-MOV_PTV_e1) %>% 
                
                left_join(
                  
                  svytotal(~INDICERIQUEZA, design = .x, na.rm = T) %>%
                    
                    data.frame() %>%
                    
                    rownames_to_column("INDICERIQUEZA") %>%
                    
                    mutate(
                      INDICERIQUEZA = substring(INDICERIQUEZA,14))) %>%
                
                select(INDICERIQUEZA,orden,total,vacuna,vacunatipo,se,-`SE`)),
    
    
    
    neumo = map(.x =df,
                .f = ~svyby(~MOV_NEUMO_e1, by=~INDICERIQUEZA, design =.x, FUN=svytotal, na.rm = T) %>% 
                  
                  mutate(vacuna = MOV_NEUMO_e1,vacunatipo = "NEUMO",
                         orden =as.numeric(as.factor(INDICERIQUEZA))) %>% 
                  
                  select(-MOV_NEUMO_e1) %>% 
                  
                  left_join(
                  
                  svytotal(~INDICERIQUEZA, design = .x, na.rm = T) %>%
                    
                    data.frame() %>%
                    
                    rownames_to_column("INDICERIQUEZA") %>%
                    
                    mutate(
                      INDICERIQUEZA = substring(INDICERIQUEZA,14))) %>%
                
                select(INDICERIQUEZA,orden,total,vacuna,vacunatipo,se,-`SE`)),
    
    
    influ = map(.x =df,
                .f = ~svyby(~MOV_INFLU_e1, by=~INDICERIQUEZA, design =.x, FUN=svytotal, na.rm = T) %>% 
                  
                  mutate(vacuna = MOV_INFLU_e1,vacunatipo = "INFLU",
                         orden =as.numeric(as.factor(INDICERIQUEZA))) %>% 
                  
                  select(-MOV_INFLU_e1) %>% 
                  
                  left_join(
                  
                  svytotal(~INDICERIQUEZA, design = .x, na.rm = T) %>%
                    
                    data.frame() %>%
                    
                    rownames_to_column("INDICERIQUEZA") %>%
                    
                    mutate(
                      INDICERIQUEZA = substring(INDICERIQUEZA,14))) %>%
                
                select(INDICERIQUEZA,orden,total,vacuna,vacunatipo,se,-`SE`)),
    
    
    rota  = map(.x =df,
                .f = ~svyby(~MOV_ROTA_e1, by=~INDICERIQUEZA, design =.x, FUN=svytotal, na.rm = T) %>% 
                  
                  mutate(vacuna = MOV_ROTA_e1,vacunatipo = "ROTA",
                         orden =as.numeric(as.factor(INDICERIQUEZA))) %>% 
                  
                  select(-MOV_ROTA_e1) %>% 
                  
                  left_join(
                  
                  svytotal(~INDICERIQUEZA, design = .x, na.rm = T) %>%
                    
                    data.frame() %>%
                    
                    rownames_to_column("INDICERIQUEZA") %>%
                    
                    mutate(
                      INDICERIQUEZA = substring(INDICERIQUEZA,14))) %>%
                
                select(INDICERIQUEZA,orden,total,vacuna,vacunatipo,se,-`SE`))) %>% 
  
  
  mutate(
    
    pretotal1  = map2(.x = ptv, .y = neumo, .f = ~bind_rows(.x,.y)),
    pretotal2  = map2(.x = influ, .y = rota, .f = ~bind_rows(.x,.y)),
    
    total  = map2(.x = pretotal1, .y = pretotal2, .f = ~bind_rows(.x,.y)),
    
    hr = map(.x = total,
             .f = ~h_prop(.x,3)),
    
    ssirii = map(.x = total,
                 .f = ~sii_rii(.x,3)),
    
    
    graf = map(.x = hr,
               .f = ~gg(.x))
    
  ) 
```

### Graficos

```{r}

riq<-df3 %>% 
  select(ANIO,ssirii,JUNTOS) %>%
  unnest() %>% 
  mutate(
    estrato = "riq"
  )
  
```


```{r}
programa.df<-bind_rows(riq,edu) %>% 
  mutate(
    JUNTOS = ifelse(JUNTOS == 1,"Social program","No social program"),
    estrato = ifelse(estrato == "riq","IQ","ME")
  ) %>% 
  
ggplot(aes(x = ANIO, y = ssi, group = JUNTOS)) +
  
  geom_line(aes(color = JUNTOS), size = 1.2) +
 #geom_errorbar(aes(ymin = sii_l, ymax = sii_h, color=JUNTOS), width = 0.2, size = 0.7)+
  
  geom_hline(aes(yintercept = 0), linetype = "dashed") + 
  
  scale_color_npg(alpha = 0.7)+
  scale_fill_npg()+
  
  xlab("Years")+
  ylab("SII")+
  scale_x_continuous(expand = c(0, 0), breaks = c(2010:2020), limits = c(2010,2020.1))+
  theme_bw()+
  theme(
    axis.title = element_text(face ="bold", size = 11),
    legend.text = element_text(size = 10, face = "bold"),
    axis.text = element_text(face = "bold", size = 10),
    legend.position = "top",
    legend.title = element_blank(),
    #axis.line = element_line(colour = "black", size = 1),
    panel.grid = element_blank(),
    #strip.background = element_blank(),
    strip.text = element_text(face = "bold", size = 9),
    panel.spacing = unit(1.5,"lines")
  ) +
  facet_grid(estrato~vacunatipo, scales="free")
```


#EVENTO: ANALISIS POR TIPO DE VIVIENDA

```{r}

MOV_GENERAL <- read.csv("./BD.INTERMEDIAS/mov_general.csv")

df2<-MOV_GENERAL %>% 
  
  filter((CRED == "Si" | SEGURO == "Si")) %>% 
  
  group_by(ANIO,TIPORESIDENCIA) %>% 
  nest() %>%
  mutate(
    df= map(.x = data, 
            .f = ~svydesign(id =~ V001, strata =~ V022, weights=~V005, data=.x))) 

options(survey.lonely.psu="remove")

```


## EDUCACION DE LA MADRE

```{r}
df3<-
  df2 %>% 
  mutate(
    
    ptv = map(.x =df,
              .f = ~svyby(~MOV_PTV_e1, by=~EDU_MADRE, design =.x, FUN=svytotal, na.rm = T) %>% 
                
                mutate(vacuna = MOV_PTV_e1,vacunatipo = "PTV",
                       orden = case_when(EDU_MADRE == "sin educ" ~ 0,
                                         EDU_MADRE == "primaria" ~ 1,
                                         EDU_MADRE == "secundaria" ~ 2,
                                         EDU_MADRE == "superior" ~ 3),
                       
                       vacuna_ll = MOV_PTV_e1 - (1.96 * se),
                       vacuna_hl = MOV_PTV_e1 + (1.96 * se)) %>% 
                
                select(-MOV_PTV_e1,-se) %>% 
                
                left_join(
                  
                  svytotal(~EDU_MADRE, design = .x, na.rm = T) %>%
                    
                    data.frame() %>%
                    
                    rownames_to_column("EDU_MADRE") %>%
                    
                    mutate(
                      EDU_MADRE = substring(EDU_MADRE,10),
                      total_ll = total - (1.96 * SE),
                      total_hl = total + (1.96 * SE))) %>%
                
                select(EDU_MADRE,orden,total,total_ll,total_hl,
                       vacuna,vacuna_ll,vacuna_hl,vacunatipo)),
    
    
    
    neumo = map(.x =df,
                .f = ~svyby(~MOV_NEUMO_e1, by=~EDU_MADRE, design =.x, FUN=svytotal, na.rm = T) %>% 
                  
                  mutate(vacuna = MOV_NEUMO_e1,vacunatipo = "NEUMO",
                         orden = case_when(EDU_MADRE == "sin educ" ~ 0,
                                           EDU_MADRE == "primaria" ~ 1,
                                           EDU_MADRE == "secundaria" ~ 2,
                                           EDU_MADRE == "superior" ~ 3),
                         
                         vacuna_ll = vacuna - (1.96 * se),
                         vacuna_hl = vacuna + (1.96 * se)) %>% 
                  
                  select(-MOV_NEUMO_e1,-se) %>% 
                  
                  left_join(
                    
                    svytotal(~EDU_MADRE, design = .x, na.rm = T) %>%
                      
                      data.frame() %>%
                      
                      rownames_to_column("EDU_MADRE") %>%
                      
                      mutate(
                        EDU_MADRE = substring(EDU_MADRE,10),
                        total_ll = total - (1.96 * SE),
                        total_hl = total + (1.96 * SE))) %>%
                  
                  select(EDU_MADRE,orden,total,total_ll,total_hl,
                         vacuna,vacuna_ll,vacuna_hl,vacunatipo)),
    
    
    influ = map(.x =df,
                .f = ~svyby(~MOV_INFLU_e1, by=~EDU_MADRE, design =.x, FUN=svytotal, na.rm = T) %>% 
                  
                  mutate(vacuna = MOV_INFLU_e1,vacunatipo = "INFLU",
                         orden = case_when(EDU_MADRE == "sin educ" ~ 0,
                                           EDU_MADRE == "primaria" ~ 1,
                                           EDU_MADRE == "secundaria" ~ 2,
                                           EDU_MADRE == "superior" ~ 3),
                         
                         vacuna_ll = vacuna - (1.96 * se),
                         vacuna_hl = vacuna + (1.96 * se)) %>% 
                  
                  select(-MOV_INFLU_e1,-se) %>% 
                  
                  left_join(
                    
                    svytotal(~EDU_MADRE, design = .x, na.rm = T) %>%
                      
                      data.frame() %>%
                      
                      rownames_to_column("EDU_MADRE") %>%
                      
                      mutate(
                        EDU_MADRE = substring(EDU_MADRE,10),
                        total_ll = total - (1.96 * SE),
                        total_hl = total + (1.96 * SE))) %>%
                  
                  select(EDU_MADRE,orden,total,total_ll,total_hl,
                         vacuna,vacuna_ll,vacuna_hl,vacunatipo)),
    
    
    rota  = map(.x =df,
                .f = ~svyby(~MOV_ROTA_e1, by=~EDU_MADRE, design =.x, FUN=svytotal, na.rm = T) %>% 
                  
                  mutate(vacuna = MOV_ROTA_e1,vacunatipo = "ROTA",
                         orden = case_when(EDU_MADRE == "sin educ" ~ 0,
                                           EDU_MADRE == "primaria" ~ 1,
                                           EDU_MADRE == "secundaria" ~ 2,
                                           EDU_MADRE == "superior" ~ 3),
                         
                         vacuna_ll = vacuna - (1.96 * se),
                         vacuna_hl = vacuna + (1.96 * se)) %>% 
                  
                  select(-MOV_ROTA_e1,-se) %>% 
                  
                  left_join(
                    
                    svytotal(~EDU_MADRE, design = .x, na.rm = T) %>%
                      
                      data.frame() %>%
                      
                      rownames_to_column("EDU_MADRE") %>%
                      
                      mutate(
                        EDU_MADRE = substring(EDU_MADRE,10),
                        total_ll = total - (1.96 * SE),
                        total_hl = total + (1.96 * SE))) %>%
                  
                  select(EDU_MADRE,orden,total,total_ll,total_hl,
                         vacuna,vacuna_ll,vacuna_hl,vacunatipo))) %>% 
  
  
  mutate(
    
    total = map(.x = ptv,
                .f = ~bind_rows(.x,neumo,influ,rota)),
    
    hr = map(.x = total,
             .f = ~h_prop(.x)),
    
    
    ssirii = map(.x = total,
                 .f = ~sii_rii(.x)),
  
    graf = map(.x = hr,
               .f = ~gg(.x))
    
  )

```

### Graficos

```{r}

edu<-df3 %>% 
  select(ANIO,ssirii,TIPORESIDENCIA) %>%
  unnest() %>% 
    mutate(
    estrato = "edu"
  )

```

## INDICE RIQUEZA

```{r}
df3<-
  df2 %>% 
  mutate(
    
    ptv = map(.x =df,
              .f = ~svyby(~MOV_PTV_e1, by=~INDICERIQUEZA, design =.x, FUN=svytotal, na.rm = T) %>% 
                
                mutate(vacuna = MOV_PTV_e1,vacunatipo = "PTV",
                       orden =as.numeric(as.factor(INDICERIQUEZA))) %>% 
                
                select(-MOV_PTV_e1) %>% 
                
                left_join(
                  
                  svytotal(~INDICERIQUEZA, design = .x, na.rm = T) %>%
                    
                    data.frame() %>%
                    
                    rownames_to_column("INDICERIQUEZA") %>%
                    
                    mutate(
                      INDICERIQUEZA = substring(INDICERIQUEZA,14))) %>%
                
                select(INDICERIQUEZA,orden,total,vacuna,vacunatipo,se,-`SE`)),
    
    
    
    neumo = map(.x =df,
                .f = ~svyby(~MOV_NEUMO_e1, by=~INDICERIQUEZA, design =.x, FUN=svytotal, na.rm = T) %>% 
                  
                  mutate(vacuna = MOV_NEUMO_e1,vacunatipo = "NEUMO",
                         orden =as.numeric(as.factor(INDICERIQUEZA))) %>% 
                  
                  select(-MOV_NEUMO_e1) %>% 
                  
                  left_join(
                  
                  svytotal(~INDICERIQUEZA, design = .x, na.rm = T) %>%
                    
                    data.frame() %>%
                    
                    rownames_to_column("INDICERIQUEZA") %>%
                    
                    mutate(
                      INDICERIQUEZA = substring(INDICERIQUEZA,14))) %>%
                
                select(INDICERIQUEZA,orden,total,vacuna,vacunatipo,se,-`SE`)),
    
    
    influ = map(.x =df,
                .f = ~svyby(~MOV_INFLU_e1, by=~INDICERIQUEZA, design =.x, FUN=svytotal, na.rm = T) %>% 
                  
                  mutate(vacuna = MOV_INFLU_e1,vacunatipo = "INFLU",
                         orden =as.numeric(as.factor(INDICERIQUEZA))) %>% 
                  
                  select(-MOV_INFLU_e1) %>% 
                  
                  left_join(
                  
                  svytotal(~INDICERIQUEZA, design = .x, na.rm = T) %>%
                    
                    data.frame() %>%
                    
                    rownames_to_column("INDICERIQUEZA") %>%
                    
                    mutate(
                      INDICERIQUEZA = substring(INDICERIQUEZA,14))) %>%
                
                select(INDICERIQUEZA,orden,total,vacuna,vacunatipo,se,-`SE`)),
    
    
    rota  = map(.x =df,
                .f = ~svyby(~MOV_ROTA_e1, by=~INDICERIQUEZA, design =.x, FUN=svytotal, na.rm = T) %>% 
                  
                  mutate(vacuna = MOV_ROTA_e1,vacunatipo = "ROTA",
                         orden =as.numeric(as.factor(INDICERIQUEZA))) %>% 
                  
                  select(-MOV_ROTA_e1) %>% 
                  
                  left_join(
                  
                  svytotal(~INDICERIQUEZA, design = .x, na.rm = T) %>%
                    
                    data.frame() %>%
                    
                    rownames_to_column("INDICERIQUEZA") %>%
                    
                    mutate(
                      INDICERIQUEZA = substring(INDICERIQUEZA,14))) %>%
                
                select(INDICERIQUEZA,orden,total,vacuna,vacunatipo,se,-`SE`))) %>% 
  
  
  mutate(
    
    pretotal1  = map2(.x = ptv, .y = neumo, .f = ~bind_rows(.x,.y)),
    pretotal2  = map2(.x = influ, .y = rota, .f = ~bind_rows(.x,.y)),
    
    total  = map2(.x = pretotal1, .y = pretotal2, .f = ~bind_rows(.x,.y)),
    
    hr = map(.x = total,
             .f = ~h_prop(.x,3)),
    
    ssirii = map(.x = total,
                 .f = ~sii_rii(.x,3)),
    
    
    graf = map(.x = hr,
               .f = ~gg(.x))
    
  ) 


```

### Graficos

```{r}

riq<-df3 %>% 
  select(ANIO,ssirii,TIPORESIDENCIA) %>%
  unnest() %>% 
  mutate(
    estrato = "riq"
  )

#####


```


```{r}
vivienda.df<-bind_rows(riq,edu) %>%
    mutate(
    TIPORESIDENCIA = ifelse(TIPORESIDENCIA == "RURAL","Rural","Urban"),
    estrato = ifelse(estrato == "edu","ME","IQ")
  ) %>% 
  
ggplot(aes(x = ANIO, y = ssi, group = TIPORESIDENCIA)) +
  
  geom_line(aes(color = TIPORESIDENCIA), size = 1.2) +
 #geom_errorbar(aes(ymin = sii_l, ymax = sii_h, color=TIPORESIDENCIA), width = 0.2, size = 0.7)+
  geom_hline(aes(yintercept = 0), linetype = "dashed") + 
  
  scale_color_npg(alpha = 0.7)+
  scale_fill_npg()+
  
  xlab("Years")+
  ylab("SII")+
  scale_x_continuous(expand = c(0, 0), breaks = c(2010:2020), limits = c(2010,2020.1))+
  theme_bw()+
  theme(
    axis.title = element_text(face ="bold", size = 11),
    legend.text = element_text(size = 10, face = "bold"),
    axis.text = element_text(face = "bold", size = 10),
    legend.position = "top",
    legend.title = element_blank(),
    #axis.line = element_line(colour = "black", size = 1),
    panel.grid = element_blank(),
    #strip.background = element_blank(),
    strip.text = element_text(face = "bold", size = 9),
    panel.spacing = unit(1.5,"lines")
  ) +
  facet_grid(estrato~vacunatipo, scales="free")
```


#EVENTO: ANALISIS POR TIPO DE SEGURO

```{r}
MOV_GENERAL <- read.csv("./BD.INTERMEDIAS/mov_general.csv")

df2<-MOV_GENERAL %>% 
  
  mutate(
    tiposeguro = ifelse(CREDLUGAR == "H.MINSA/FFAA"|
                        CREDLUGAR == "H.ESSALUD"|
                        CREDLUGAR == "CS/POSTA MINSA"|
                        CREDLUGAR == "CS.ESSALUD", "Estado",
                        ifelse(CREDLUGAR == "OTRO/PRIVADO","Privado",NA))
  ) %>% 
  filter(!is.na(tiposeguro)) %>% 
  
  group_by(ANIO,tiposeguro) %>% 
  nest() %>%
  mutate(
    df= map(.x = data, 
            .f = ~svydesign(id =~ V001, strata =~ V022, weights=~V005, data=.x))) 

options(survey.lonely.psu="remove")

```

## EDUCACION DE LA MADRE

```{r}
df3<-
  df2 %>% 
  mutate(
    
    ptv = map(.x =df,
              .f = ~svyby(~MOV_PTV_e1, by=~EDU_MADRE, design =.x, FUN=svytotal, na.rm = T) %>% 
                
                mutate(vacuna = MOV_PTV_e1,vacunatipo = "PTV",
                       orden = case_when(EDU_MADRE == "sin educ" ~ 0,
                                         EDU_MADRE == "primaria" ~ 1,
                                         EDU_MADRE == "secundaria" ~ 2,
                                         EDU_MADRE == "superior" ~ 3),
                       
                       vacuna_ll = MOV_PTV_e1 - (1.96 * se),
                       vacuna_hl = MOV_PTV_e1 + (1.96 * se)) %>% 
                
                select(-MOV_PTV_e1,-se) %>% 
                
                left_join(
                  
                  svytotal(~EDU_MADRE, design = .x, na.rm = T) %>%
                    
                    data.frame() %>%
                    
                    rownames_to_column("EDU_MADRE") %>%
                    
                    mutate(
                      EDU_MADRE = substring(EDU_MADRE,10),
                      total_ll = total - (1.96 * SE),
                      total_hl = total + (1.96 * SE))) %>%
                
                select(EDU_MADRE,orden,total,total_ll,total_hl,
                       vacuna,vacuna_ll,vacuna_hl,vacunatipo)),
    
    
    
    neumo = map(.x =df,
                .f = ~svyby(~MOV_NEUMO_e1, by=~EDU_MADRE, design =.x, FUN=svytotal, na.rm = T) %>% 
                  
                  mutate(vacuna = MOV_NEUMO_e1,vacunatipo = "NEUMO",
                         orden = case_when(EDU_MADRE == "sin educ" ~ 0,
                                           EDU_MADRE == "primaria" ~ 1,
                                           EDU_MADRE == "secundaria" ~ 2,
                                           EDU_MADRE == "superior" ~ 3),
                         
                         vacuna_ll = vacuna - (1.96 * se),
                         vacuna_hl = vacuna + (1.96 * se)) %>% 
                  
                  select(-MOV_NEUMO_e1,-se) %>% 
                  
                  left_join(
                    
                    svytotal(~EDU_MADRE, design = .x, na.rm = T) %>%
                      
                      data.frame() %>%
                      
                      rownames_to_column("EDU_MADRE") %>%
                      
                      mutate(
                        EDU_MADRE = substring(EDU_MADRE,10),
                        total_ll = total - (1.96 * SE),
                        total_hl = total + (1.96 * SE))) %>%
                  
                  select(EDU_MADRE,orden,total,total_ll,total_hl,
                         vacuna,vacuna_ll,vacuna_hl,vacunatipo)),
    
    
    influ = map(.x =df,
                .f = ~svyby(~MOV_INFLU_e1, by=~EDU_MADRE, design =.x, FUN=svytotal, na.rm = T) %>% 
                  
                  mutate(vacuna = MOV_INFLU_e1,vacunatipo = "INFLU",
                         orden = case_when(EDU_MADRE == "sin educ" ~ 0,
                                           EDU_MADRE == "primaria" ~ 1,
                                           EDU_MADRE == "secundaria" ~ 2,
                                           EDU_MADRE == "superior" ~ 3),
                         
                         vacuna_ll = vacuna - (1.96 * se),
                         vacuna_hl = vacuna + (1.96 * se)) %>% 
                  
                  select(-MOV_INFLU_e1,-se) %>% 
                  
                  left_join(
                    
                    svytotal(~EDU_MADRE, design = .x, na.rm = T) %>%
                      
                      data.frame() %>%
                      
                      rownames_to_column("EDU_MADRE") %>%
                      
                      mutate(
                        EDU_MADRE = substring(EDU_MADRE,10),
                        total_ll = total - (1.96 * SE),
                        total_hl = total + (1.96 * SE))) %>%
                  
                  select(EDU_MADRE,orden,total,total_ll,total_hl,
                         vacuna,vacuna_ll,vacuna_hl,vacunatipo)),
    
    
    rota  = map(.x =df,
                .f = ~svyby(~MOV_ROTA_e1, by=~EDU_MADRE, design =.x, FUN=svytotal, na.rm = T) %>% 
                  
                  mutate(vacuna = MOV_ROTA_e1,vacunatipo = "ROTA",
                         orden = case_when(EDU_MADRE == "sin educ" ~ 0,
                                           EDU_MADRE == "primaria" ~ 1,
                                           EDU_MADRE == "secundaria" ~ 2,
                                           EDU_MADRE == "superior" ~ 3),
                         
                         vacuna_ll = vacuna - (1.96 * se),
                         vacuna_hl = vacuna + (1.96 * se)) %>% 
                  
                  select(-MOV_ROTA_e1,-se) %>% 
                  
                  left_join(
                    
                    svytotal(~EDU_MADRE, design = .x, na.rm = T) %>%
                      
                      data.frame() %>%
                      
                      rownames_to_column("EDU_MADRE") %>%
                      
                      mutate(
                        EDU_MADRE = substring(EDU_MADRE,10),
                        total_ll = total - (1.96 * SE),
                        total_hl = total + (1.96 * SE))) %>%
                  
                  select(EDU_MADRE,orden,total,total_ll,total_hl,
                         vacuna,vacuna_ll,vacuna_hl,vacunatipo))) %>% 
  
  
  mutate(
    
    total = map(.x = ptv,
                .f = ~bind_rows(.x,neumo,influ,rota)),
    
    hr = map(.x = total,
             .f = ~h_prop(.x)),
    
    
    ssirii = map(.x = total,
                 .f = ~sii_rii(.x)),
  
    graf = map(.x = hr,
               .f = ~gg(.x))
    
  )

```

### Graficos

```{r}

edu<-df3 %>% 
  select(ANIO,ssirii,tiposeguro) %>%
  unnest() %>% 
    mutate(
    estrato = "edu"
  )

```

## INDICE RIQUEZA

```{r}
df3<-
  df2 %>% 
  mutate(
    
    ptv = map(.x =df,
              .f = ~svyby(~MOV_PTV_e1, by=~INDICERIQUEZA, design =.x, FUN=svytotal, na.rm = T) %>% 
                
                mutate(vacuna = MOV_PTV_e1,vacunatipo = "PTV",
                       orden =as.numeric(as.factor(INDICERIQUEZA))) %>% 
                
                select(-MOV_PTV_e1) %>% 
                
                left_join(
                  
                  svytotal(~INDICERIQUEZA, design = .x, na.rm = T) %>%
                    
                    data.frame() %>%
                    
                    rownames_to_column("INDICERIQUEZA") %>%
                    
                    mutate(
                      INDICERIQUEZA = substring(INDICERIQUEZA,14))) %>%
                
                select(INDICERIQUEZA,orden,total,vacuna,vacunatipo,se,-`SE`)),
    
    
    
    neumo = map(.x =df,
                .f = ~svyby(~MOV_NEUMO_e1, by=~INDICERIQUEZA, design =.x, FUN=svytotal, na.rm = T) %>% 
                  
                  mutate(vacuna = MOV_NEUMO_e1,vacunatipo = "NEUMO",
                         orden =as.numeric(as.factor(INDICERIQUEZA))) %>% 
                  
                  select(-MOV_NEUMO_e1) %>% 
                  
                  left_join(
                  
                  svytotal(~INDICERIQUEZA, design = .x, na.rm = T) %>%
                    
                    data.frame() %>%
                    
                    rownames_to_column("INDICERIQUEZA") %>%
                    
                    mutate(
                      INDICERIQUEZA = substring(INDICERIQUEZA,14))) %>%
                
                select(INDICERIQUEZA,orden,total,vacuna,vacunatipo,se,-`SE`)),
    
    
    influ = map(.x =df,
                .f = ~svyby(~MOV_INFLU_e1, by=~INDICERIQUEZA, design =.x, FUN=svytotal, na.rm = T) %>% 
                  
                  mutate(vacuna = MOV_INFLU_e1,vacunatipo = "INFLU",
                         orden =as.numeric(as.factor(INDICERIQUEZA))) %>% 
                  
                  select(-MOV_INFLU_e1) %>% 
                  
                  left_join(
                  
                  svytotal(~INDICERIQUEZA, design = .x, na.rm = T) %>%
                    
                    data.frame() %>%
                    
                    rownames_to_column("INDICERIQUEZA") %>%
                    
                    mutate(
                      INDICERIQUEZA = substring(INDICERIQUEZA,14))) %>%
                
                select(INDICERIQUEZA,orden,total,vacuna,vacunatipo,se,-`SE`)),
    
    
    rota  = map(.x =df,
                .f = ~svyby(~MOV_ROTA_e1, by=~INDICERIQUEZA, design =.x, FUN=svytotal, na.rm = T) %>% 
                  
                  mutate(vacuna = MOV_ROTA_e1,vacunatipo = "ROTA",
                         orden =as.numeric(as.factor(INDICERIQUEZA))) %>% 
                  
                  select(-MOV_ROTA_e1) %>% 
                  
                  left_join(
                  
                  svytotal(~INDICERIQUEZA, design = .x, na.rm = T) %>%
                    
                    data.frame() %>%
                    
                    rownames_to_column("INDICERIQUEZA") %>%
                    
                    mutate(
                      INDICERIQUEZA = substring(INDICERIQUEZA,14))) %>%
                
                select(INDICERIQUEZA,orden,total,vacuna,vacunatipo,se,-`SE`))) %>% 
  
  
  mutate(
    
    pretotal1  = map2(.x = ptv, .y = neumo, .f = ~bind_rows(.x,.y)),
    pretotal2  = map2(.x = influ, .y = rota, .f = ~bind_rows(.x,.y)),
    
    total  = map2(.x = pretotal1, .y = pretotal2, .f = ~bind_rows(.x,.y)),
    
    hr = map(.x = total,
             .f = ~h_prop(.x,3)),
    
    ssirii = map(.x = total,
                 .f = ~sii_rii(.x,3)),
    
    
    graf = map(.x = hr,
               .f = ~gg(.x))
    
  ) 


```

### Graficos

```{r}

riq<-df3 %>% 
  select(ANIO,ssirii,tiposeguro) %>%
  unnest() %>% 
  mutate(
    estrato = "riq"
  )

tipocred.df<-bind_rows(riq,edu)
#####


```


```{r}
tipocred<-
  bind_rows(riq,edu) %>% 
  mutate(
    tiposeguro = ifelse(tiposeguro == "Estado","Goverment","Private"),
    estrato = ifelse(estrato == "edu","ME","IQ")
  ) %>% 
  ggplot(aes(x = ANIO, y = ssi, group = tiposeguro)) +
  
  geom_line(aes(color = tiposeguro), size = 1.2) +
 #geom_errorbar(aes(ymin = sii_l, ymax = sii_h, color=tiposeguro), width = 0.2, size = 0.7)+
  geom_hline(aes(yintercept = 0), linetype = "dashed") + 
  
  scale_color_npg(alpha = 0.7)+
  scale_fill_npg()+
  
  xlab("Years")+
  ylab("SII")+
  scale_x_continuous(expand = c(0, 0), breaks = c(2010:2020), limits = c(2010,2020.1))+
  theme_bw()+
  theme(
    axis.title = element_text(face ="bold", size = 11),
    legend.text = element_text(size = 10, face = "bold"),
    axis.text = element_text(face = "bold", size = 10),
    legend.position = "top",
    legend.title = element_blank(),
    #axis.line = element_line(colour = "black", size = 1),
    panel.grid = element_blank(),
    #strip.background = element_blank(),
    strip.text = element_text(face = "bold", size = 9),
    panel.spacing = unit(1.5,"lines")
  ) +
  facet_grid(estrato~vacunatipo, scales="free")

```

# Panel - SII

```{r}

p1<- plot_grid(programa.df + theme(legend.position = "top"))

p2<- plot_grid(vivienda.df + theme(legend.position = "top"))

p3<- plot_grid(tipocred + theme(legend.position = "top"))



legend<- get_legend(programa.df)

plot_grid(p1,p2,p3, cols = 1,labels = c("a","b","c"), rel_heights = c(1,1,1,.1))

ggsave("panel_sii.png",height = 11, width = 17, dpi = 300)

```

